臺灣新竹地方法院刑事判決　　　　　　 95年度簡上字第219號
上　訴　人　臺灣新竹地方法院檢察署檢察官
上　訴　人
即　被　告　甲○○
上列上訴人因被告傷害案件，不服本院簡易庭於中華民國九十五
年十月二十日所為之九十五年度竹東簡字第一七六號第一審簡易
判決（聲請簡易判決處刑案號：臺灣新竹地方法院檢察署九十五
年度偵字第四○一四號）而提起上訴，本院管轄第二審之合議庭
判決如下：
    主      文
上訴駁回。
    事實及理由
一、本案經本院審理結果，認原審以上訴人即被告甲○○係犯刑
    法第二百七十七條第一項之普通傷害罪，並依刑事訴訟法第
    四百四十九條第一項前段、第三項、第四百五十四條第二項
    ，刑法第二條第一項前段、第二百七十七條第一項、修正前
    刑法第四十一條第一項前段、刑法施行法第一條之一（原審
    判決引用罰金罰鍰提高標準條例第一條前段、第二條應為誤
    引）之規定，逕以簡易判決處刑，量處被告拘役五十五日，
    並諭知如易科罰金，以銀元三百元折算一日，其認事用法，
    並無違誤，量刑亦屬妥適，爰引用第一審判決書記載之事實
    、證據及理由（詳如附件）。
二、公訴人依告訴人乙○○之聲請上訴略以：被告於犯罪後，對
    告訴人之傷勢未加聞問，亦拒絕道歉、和解，顯無悔意，原
    審僅量刑拘役五十五日（原上訴書誤載為五十日），似嫌過
    輕等語。被告上訴則以：被告是走在路上被告訴人開車壓到
    腳部，二人因此發生口角，告訴人的口氣比被告還兇，告訴
    人用頭來撞被告時，被告僅以手推開，告訴人頭部之傷害非
    被告所造成的，被告跟告訴人無冤無仇，被告不可能故意打
    他云云。
三、經查，被告毆打告訴人成傷之事實，除據告訴人乙○○於警
    詢、偵查中指訴外，並有國軍桃園總醫院附設民眾診療服務
    處診斷證明書一件在卷可稽。另據證人即告訴人之妻丁○○
    於本院審理時具結證稱：我聽到車外他們吵架的聲音，他們
    站在車子的斜後方，我有看到甲○○動手打我先生後腦（即
    告訴人）二下，我先生有跟他（被告）說現在是選舉期間，
    我是親民黨的黨員，親民黨黨員你也敢打，我並沒有看到我
    先生把頭伸到甲○○面前，要甲○○打他等語（見本院卷第
    五七、五八頁）；證人即警員丙○○亦於本院審理時結證稱
    九十五年五月六日晚上約十時許，有至新竹縣橫山鄉○○村
    ○○路處理報案人乙○○遭人毆打之案件等語，並有卷附之
    新竹縣警察局橫山分局橫山派出所受理各類案件紀錄表一件
    、查證報告二件在卷可參（見偵查卷第十五、十六頁、三七
    頁）。綜上事證，足見告訴人所為指訴非虛，被告確實有徒
    手毆打告訴人頭部二下，造成告訴人受有頭部外傷併腦震盪
    、頭皮挫傷之事實，應可認定。被告上開辯解，顯為事後卸
    責之詞，不足採信。至於證人陳玟溢雖於本院具結作證，然
    依據證人陳玟溢所述，其並未親自見聞被告與告訴人在內灣
    村中正路九七號前發生爭執之情形，其證述內容顯不能作為
    對被告有利之認定，附此敘明。
四、按量刑之輕重，屬事實審法院得依職權自由裁量之事項，但
    仍應審酌刑法第五十七條所列各款事由及一切情狀，為酌量
    輕重之標準，並非漫無限制。在同一犯罪事實與情節，茍已
    斟酌刑法第五十七條各款所列情狀而未逾越法定刑度，且別
    無其他加重或減輕之原因，下級法院量定之刑，亦無過重或
    失輕之不當情形，則上級法院對於下級法院之職權行使，原
    則上應予尊重，不得遽指為違法，此有最高法院七十二年度
    台上字第六六九六號、八十五年度台上字第二四四六號判例
    意旨可資參照。本院審酌被告犯罪動機、手段、目的及告訴
    人所受傷害等一切情狀，認原審對被告所為首開量刑，尚無
    輕縱或過苛之情形，且亦無其他足資加重或減輕刑度之事由
    。從而，公訴人及被告前揭上訴意旨，均指摘原判決量刑不
    當，求予撤銷改判，皆無理由而俱應駁回。
據上論斷，應依刑事訴訟法第四百五十五條之一第一項、第三項
、第三百六十八條、第三百七十三條，判決如主文。
中　　華　　民　　國　　96　　年　　6 　　月　　20　　日
              刑事第六庭審判長法  官　遲中慧
                              法  官　林昌義
                              法  官　魏瑞紅
以上正本證明與原本無異。
不得上訴。
中　　華　　民　　國　　96　　年　　6 　　月　　20　　日
　　　　　　　　　　　　　　　書記官　吳月華
附錄論罪科刑法條：
中華民國刑法第277條第1項
（普通傷害罪）
傷害人之身體或健康者，處 3 年以下有期徒刑、拘役或 1 千元
以下罰金。
